【裁判字號】    92,交聲,259
【裁判日期】    920508
【裁判案由】    聲明異議
【裁判全文】
臺灣臺中地方法院交通事件裁定                    九十二年度交聲字第二五九號
    原處分機關  交通部公路總局台中市監理站
    異議人即
    受處分人    甲  ○
右列受處分人因違反道路交通管理處罰條例案件，對於交通部公路總局台中市監理站
九十二年三月三日所為之裁決（裁監稽違字第裁六一─ＧＢ0000000號裁決書
），聲明異議，本院裁定如左：
    主  文
異議駁回。
    理  由
一、原處分機關略以：異議人即受處分人（下稱受處分人）甲○於九十二年二月二十
    二日十四時三十三分許，在台中市○○路駕駛車號ＳＵＣ─８２９號輕型機車，
    因騎機車未戴安全帽（僅戴滑板帽）之違規事實，經台中市警察局第一分局西區
    派出所警員當場攔檢舉發，受處分人於九十二年三月三日限期內到案申訴，經向
    原舉發機關查證違規屬實，該站遂於九十二年三月四日以裁監稽違字第裁六一─
    ＧＢ0000000號裁決書裁處違反道路安全管理處罰條第三十一條第六項，
    處罰鍰新台幣五百元整，逾期則依違反道路交通管理事件統一裁罰基準表及處罰
    主文裁處，於法並無不合等語。
二、本件異議人即受處分人甲○則以：受處分人確有戴安全帽，且罰單載明「責令改
    正」，卻要異議人繳罰款，爰聲明異議云云。
三、按機器腳踏車駕駛人或附載座人未依規定戴安全帽者，處駕駛人新臺幣五百元罰
    鍰，道路交通管理處罰條例第三十一條第六項定有明文。又按安全帽應為乘坐機
    器腳踏車用之安全帽，經經濟部標準檢驗局合格，並於帽體貼有檢驗合格標誌或
    梅花型Ｓ產品安全標誌，道路交通安全規則第八十八條第二項亦有明定。經查：
    本件受處分人甲○於九十二年二月二十二日十四時三十三分許，在台中市○○路
    駕駛車號ＳＵＣ─８２９號輕型機車，因騎機車未戴安全帽（僅戴滑板帽）之違
    規事實，經台中市警察局第一分局西區派出所警員當場攔檢舉發等情，此情非但
    為受處分人於異議狀所不爭執，並有違反道路交通管理事件通知單一紙在卷足憑
    ；且查滑板帽係乘騎腳踏車所用，並非經經濟部標準檢驗局合格，供機器腳踏車
    用之安全帽，是本件受處分人於上開時地駕駛機車未戴安全帽之違規事實，已堪
    認定。至警員當場於通知單上載明「責令改正」，係針對受處分人騎機車時未依
    規定戴上檢驗合格之安全帽之情形，亦屬依法執行勤務之範圍，此外，本院經查
    亦無任何證據足資證明值勤警員有捏造事實違法取締之情事，則執勤警員本其維
    護交通秩序、安全職責所為之舉發，自應受到合法、正確之推定，異議人即受處
    分人空言指摘原舉發不當尚屬無據。從而，原處分機關據以援引上開規定，裁處
    罰鍰新台幣五百元整，逾期則依裁決書處罰主文規定處罰，已斟酌異議人之權益
    ，並無不當，本件異議為無理由，應予駁回。
四、據上論斷，應依道路交通管理處罰條例第八十七條、道路交通案件處理辦法第十
    九條，裁定如主文。
中      華      民      國    九十二    年      五      月      八      日
                                        臺灣臺中地方法院交通法庭
                                            法  官  許  金  樹
右正本證明與原本無異。
如不服本裁定應於送達後五日內向本院提出抗告狀。
                                            書 記 官
中      華      民      國    九十二    年      五      月      八      日


司法院資訊處製作；財團法人民間司法改革基金會備份。
